臺灣桃園地方法院刑事判決　　　　　　　94年度訴字第2199號
公　訴　人　台灣桃園地方法院檢察署檢察官
被　　　告　甲○○
　　　　　　　　　　（另案於台灣台北監獄執行中）
上列被告因違反毒品危害防制條例案件，經檢察官提起公訴（94
年度毒偵字第4737號），被告為有罪之陳述，本院裁定由受命法
官獨任進行簡式審判，茲判決如下︰
    主  文
甲○○施用第一級毒品，處有期徒刑陸月，如易科罰金，以參佰
元折算壹日。
    事  實
一、甲○○前於民國八十八年間，因施用毒品案件，經本院以八
    十八年度毒聲字第七○四七號裁定觀察、勒戒，經觀察、勒
    戒後，認無繼續施用毒品傾向，由台灣桃園地方法院檢察署
    檢察官於八十八年十二月十日，以八十八年度毒偵字第一六
    三六號為不起訴處分確定；又於八十九年間，因施用毒品案
    件，經台灣彰化地方法院，以八十九年度毒聲字第三六六號
    裁定觀察、勒戒，經觀察、勒戒後，認無繼續施用毒品傾向
    ，由台灣彰化地方法院檢察署檢察官於八十九年二月十四日
    ，以八十九年度毒偵字第六○七號、八三五號為不起訴處分
    確定；又於九十年間因施用毒品案件，經本院裁定強制戒治
    ，於九十二年十一月十一日強制戒治期滿執行完畢，並因該
    案經本院判處有期徒刑十月確定，於九十四年四月十三日送
    監執行，現仍在執行中。
二、惟甲○○仍不知悔改，明知毒品海洛因屬毒品危害防制條例
    規定禁止持有、施用之第一級毒品（下簡稱：海洛因），竟
    於強制戒治執行完畢經釋放後五年內，基於施用海洛因之犯
    意，於九十四年四月十日十七時許，在桃園縣桃園市○○路
    附近之朝陽公園內，施用海洛因一次。嗣為警於九十四年四
    月十二日，因另案通緝查獲時，甲○○於其犯罪被發覺前，
    主動向員警供述其有於上開時、地，施用海洛因之行為，自
    首而受裁判，始知上情。
三、案經台北市政府警察局萬華分局報請臺灣桃園地方法院檢察
    署檢察官偵查起訴。
    理  由
一、被告甲○○於警詢及本院審理時對於在上開時、地，施用海
    洛因一次之事實坦承不諱，被告於九十四年四月十二日經警
    採尿送台灣尖端先進生技醫藥股份有限公司以酵素免疫分析
    法初步篩檢，再以極精密之氣相層析質譜儀分析法（ＧＣ＼
    ＭＳ）確認，尿中檢出嗎啡（海洛因屬嗎啡類毒品）成分，
    此有尿液檢體委驗單、臺灣尖端先進生技醫藥股份有限公司
    濫用藥物檢驗報告各一份可憑。按以免疫分析法鑑驗時，當
    其他藥物與嗎啡類毒品化學結構相近才可能引起偽陽性反應
    。檢體再經氣相層析質譜儀確認，可將免疫分析法所造成之
    偽陽性結果排除，不致產生嗎啡類毒品偽陽性反應，此先後
    經行政院衛生署管制藥品管理局九十年一月二十日管檢字第
    九一０九一號及九十年八月十六日管檢字第九六九四六號分
    別函述甚明，被告之尿液經初驗及複驗，已足認其尿中確有
    嗎啡類毒品之陽性反應。參以服用海洛因後，二十四小時內
    約有服用量百分之八十排泄於尿液中，其於尿液中可檢出之
    最長時限，受施用劑量、施用方式、個人體質及其代謝情況
    等因素影響，一般可檢出之最長時限，為服用後二至四天，
    有行政院衛生署管制藥品管理局九十一年十月二十一日管檢
    字第一一ＯＯ二號函敘甚明。足認被告自白其有於上開時、
    地，施用海洛因一次等情與事實相符。
二、被告前於八十八年間，因施用毒品案件，經本院以八十八年
    度毒聲字第七○四七號裁定觀察、勒戒，經觀察、勒戒後，
    認無繼續施用毒品傾向，由台灣桃園地方法院檢察署檢察官
    於八十八年十二月十日，以八十八年度毒偵字第一六三六號
    為不起訴處分確定；又於八十九年間，因施用毒品案件，經
    台灣彰化地方法院，以八十九年度毒聲字第三六六號裁定觀
    察、勒戒，經觀察、勒戒後，認無繼續施用毒品傾向，由台
    灣彰化地方法院檢察署檢察官於八十九年二月十四日，以八
    十九年度毒偵字第六○七號、八三五號為不起訴處分確定；
    又於九十年間因施用毒品案件，經本院裁定強制戒治，於九
    十二年十一月十一日強制戒治期滿執行完畢，有台灣高等法
    院被告前案紀錄表一份在卷足憑。依上開說明，被告係於強
    制戒治執行完畢經釋放後，五年內再犯本件施用海洛因罪，
    檢察官予以起訴，即無不合。本件事證已經明確，被告犯行
    堪予認定。
三、核被告所為，係犯毒品危害防制條例第十條第一項之施用第
    一級毒品罪。被告施用海洛因前之持有海洛因之低度行為，
    為高度之施用行為所吸收，不另論罪。被告係因另案通緝到
    案時，於其本件犯罪被發覺前，主動向查獲之警員，供述其
    有上開施用海洛因之犯行，此據被告於本院審理時供明，核
    與其警詢筆錄記載相符，被告係對於未發覺之罪自首而受裁
    判，合於自首之要件，應依刑法第六十二條前段規定，依法
    減輕其刑。爰審酌被告有事實欄一所載之違反毒品危害防制
    條例案件前科，又犯本件同罪質之施用第一級毒品罪，惡性
    較重，惟念其僅施用海洛因一次，數量亦少，所犯屬自殘行
    為，犯後為前開自白，態度尚佳及其他一切情狀，量處如主
    文所示之刑，並諭知易科罰金之折算標準，以示懲儆。
五、被告於準備程序中，就被訴事實為有罪之陳述，是本件合於
    刑事訴訟法第二百七十三條之一第一項之要件，經本院裁定
    由受命法官獨任進行簡式審判程序，併於敘明。
據上論斷，應依刑事訴訟法第二百七十三條之一第一項、第二百
九十九條第一項前段，毒品危害防制條例第十條第一項，刑法第
十一條前段、第六十二條前段、第四十一條第一項前段，罰金罰
鍰提高標準條例第二條，判決如主文。
本案經檢察官徐文豪到庭執行職務。
中　　華　　民　　國　　94　　年　　12　　月　　29　　日
                      刑事第三庭法  官  尹  良
上正本證明與原本無異。
如不服本判決，應於判決送達後十日內向本院提出上訴狀 (應附
繕本)， 上訴於臺灣高等法院。
                                書記官  廖宜政
中　　華　　民　　國　　94　　年　　12　　月　　29　　日
附論罪科刑法條：
毒品危害防制條例第十條
施用第一級毒品者，處六月以上五年以下有期徒刑。
施用第二級毒品者，處三年以下有期徒刑。
